# 可变租赁付款额的确定

提问人：马 歇雅 丢 时间：2021-08-12 15:12:18
请教各位大神，A公司与B公司签订租赁合同，一年一签，合同约定租金分为固定租金以及分成租金两个部分，分成租金根据每日BDI指数计算确定，A公司已累计租赁该项资产多年，请问可变租赁付款额怎么确定？如按租赁期开始日的BDI指数计算，考虑BDI指数全年波动情况，预计将与实际全年分成租金差异较大。

回答人：chenyiwei
根据新租赁准则第十八条，“取决于指数或比率的可变租赁付款额，该款项在初始计量时根据租赁期开始日的指数或比率确定”；第二十六条：“在租赁期开始日后，根据担保余值预计的应付金额发生变动，或者因用于确定租赁付款额的指数或比率变动而导致未来租赁付款额发生变动的，承租人应当按照变动后租赁付款额的现值重新计量租赁负债。在这些情形下，承租人采用的折现率不变；但是，租赁付款额的变动源自浮动利率变动的，使用修订后的折现率”。
根据上述规定，在租赁期开始日对租赁负债和使用权资产进行初始计量时，对于此类取决于指数的可变租赁付款额应根据租赁期开始日的指数确定，但后续每个资产负债表日，均应当根据该指数的变化情况对相关使用权资产和租赁负债进行重新计量，作为会计估计变更处理。这样，应可以解决“考虑BDI指数全年波动情况，预计将与实际全年分成租金差异较大”的问题。